臺灣臺南地方法院民事判決　九十二年度訴字第二○三三號
　　原　　　告　乙○○
　　訴訟代理人　甲○○
　　被　　　告　丙○○
右當事人間請求給付借款事件，本院（言詞辯論終結日期：九十三年一月二十九日）
判決如左：
　　主　　　文
被告應給付原告新台幣貳佰陸拾壹萬玖仟陸佰零貳元，暨自民國九十三年一月一日起
至清償日止，按週年利率百分之五計算之利息。
訴訟費用由被告負擔。
    事實及理由
一、本件原告起訴主張：被告丙○○前曾向台南區中小企業銀行東寧分行借款，並邀
    原告為該借款之連帶保證人，嗣因被告無力清償上開借款之本金、利息、違約金
    ，原告為免自身財產遭受牽連，遂於民國（下同）九十年三月九日以連帶保證人
    之地位代被告向台南區中小企業銀行東寧分行清償上開債務，總計清償借款本金
    新台幣（下同）壹佰捌拾柒萬肆仟捌佰陸拾玖元、利息伍拾玖萬柒仟捌佰伍拾伍
    元、違約金壹拾貳萬柒仟貳佰柒拾柒元、訴訟費用壹萬玖仟陸佰零貳元（以上共
    計為貳佰陸拾壹萬玖仟陸佰零貳元），爰依據民法第七百四十九條前段之規定，
    訴請被告如數償還上開代償金額共計貳佰陸拾壹萬玖仟陸佰零貳元，並加給自準
    備書狀繕本送達翌日起至清償日止，按年息百分之五計算之法定遲延利息等語。
二、被告固不否認渠前曾向台南區中小企業銀行東寧分行借款，並邀原告為該借款之
    連帶保證人，嗣因被告無力清償上開借款之本金、利息、違約金，原告遂於九十
    年三月九日以連帶保證人之地位代被告向台南區中小企業銀行東寧分行清償上開
    債務，總計清償借款本金壹佰捌拾柒萬肆仟捌佰陸拾玖元、利息伍拾玖萬柒仟捌
    佰伍拾伍元、違約金壹拾貳萬柒仟貳佰柒拾柒元、訴訟費用壹萬玖仟陸佰零貳元
    （以上共計為貳佰陸拾壹萬玖仟陸佰零貳元）等情無訛。惟另辯稱：渠為清償本
    件債務，業已簽發本票交付原告收執，原告並已將該本票轉讓予第三人，現仍由
    被告繼續償還該本票債務中，故原告不得為本件之請求云云置辯。
三、查本件有關原告主張：被告前曾向台南區中小企業銀行東寧分行借款，並邀原告
    為該借款之連帶保證人，嗣因被告無力清償上開借款之本金、利息、違約金，原
    告遂於九十年三月九日以連帶保證人之地位代被告向台南區中小企業銀行東寧分
    行清償上開債務，總計清償借款本金壹佰捌拾柒萬肆仟捌佰陸拾玖元、利息伍拾
    玖萬柒仟捌佰伍拾伍元、違約金壹拾貳萬柒仟貳佰柒拾柒元、訴訟費用壹萬玖仟
    陸佰零貳元（以上共計為貳佰陸拾壹萬玖仟陸佰零貳元）等情，業據原告提出與
    其所述相符之代償證明書一份為證，此部份且為被告所不爭，應堪信原告之主張
    為真實。雖然被告另以前揭情詞置辯，惟查：原告業已當庭否認曾經收受被告為
    清償本件代償債務所簽發之任何票據，而衡情茍確如被告所辯，渠為清償本件債
    務，業已簽發本票交付原告收執，則被告理應能夠提出原告收受該本票用以清償
    本件代償債務之證據才是，乃被告卻就上述清償之事實無法提出任何證據，則被
    告空言辯稱渠為清償本件債務，業已簽發本票交付原告收執云云，自屬無足採信
    。
四、按保證人向債權人為清償後，於其清償之限度內，承受債權人對於主債務人之債
    權，民法第七百四十九條前段定有明文。本件原告既然身為被告之連帶保證人，
    並代被告清償系爭貸款債務貳佰陸拾壹萬玖仟陸佰零貳元，已詳如前述，且被告
    上開所辯，顯非可採，此外，被告又未能提出其他足以消滅或阻礙原告本件代償
    請求之抗辯，則依上說明，在此範圍內，原告自得對被告主張求償。從而，原告
    本於保證之法律關係，訴請被告償還上開代償債務貳佰陸拾壹萬玖仟陸佰零貳元
    ，並加給自九十三年一月一日（準備書狀繕本送達翌日）起至清償日止，按週年
    利率百分之五計算之法定遲延利息，自屬有據，應予照准。
五、據上論結，本件原告之訴為有理由，並依民事訴訟法第七十八條，判決如主文。
中　　　華　　　民　　　國　　九十三　　年　　　一　　　月　　 三十 　　日
                                臺灣臺南地方法院民事第一庭
~B法　　　官　王金龍
右為正本係照原本作成。
如對本判決上訴，須於判決送達後廿日內向本院提出上訴狀。
中　　　華　　　民　　　國　　九十三　　年　　　一　　　月　　 三十 　　日
~B法院書記官　黃富煜
